臺灣高等法院刑事裁定
111年度聲字第2750號
聲明異議人  
即受 刑 人  張嘉峻




上列聲明異議人因竊盜等案件，對於臺灣桃園地方檢察署檢察官
執行之指揮（111年度執更子字第2327號），聲明異議，本院裁
定如下：
    主  文
聲明異議駁回。
    理  由
一、聲明異議意旨略以：聲明異議人因竊盜罪等，原在尚未裁定
    併罰執行前總刑期為15年11月，其中再犯為11年8月、累犯
    為4月3月，再犯比例佔總刑期超過70％，累犯比例佔總刑期
    未達30％，經原審以111年度聲字第832號裁定併罰15年，其
    不服提出抗告，本院以111年度抗字第670號裁定撤銷原裁定
    改為應執行有期徒刑8年6月，臺灣桃園地方檢察署（下稱桃
    園地檢署）111年執更子字第2327號裁示違反比例原則，聲
    明異議人實難以接受，且指揮書只有聲明異議人所犯之罪各
    罪刑期，未有告知依照111年度抗字第670號裁定定應執行有
    期徒刑8年6月，桃園地檢署應有執行不當之虞，聲明異議人
    依刑事訴訟法第484條聲明異議，懇請本院依規定裁示桃園
    地檢署是否有無執行不當之虞云云。
二、按受刑人或其法定代理人或配偶以檢察官執行之指揮為不當
    者，得向諭知該裁判之法院聲明異議；法院應就異議之聲明
    裁定之，刑事訴訟法第484條、第486條分別定有明文。執行
    機關對於審判機關所為之裁判，並無審查內容之權，故裁判
    是否違法，並非執行機關所得過問，是聲明異議之對象，應
    係檢察官之執行指揮行為，而非檢察官據以指揮執行之裁判
    ，故所稱「檢察官執行之指揮不當」，係指檢察官有積極執
    行指揮之違法及其執行方法有不當等情形而言；檢察官如依
    確定判決、裁定指揮執行，即無執行之指揮違法或其執行方
    法不當之可言，是倘受刑人並非針對檢察官執行之指揮認有
    不當，其所為聲明異議於程序上已難謂適法，法院自應以裁
    定駁回其異議。
三、經查：
  ㈠聲明異議人即受刑人張嘉峻前因竊盜等案件，經法院判決確
    定，經原審以111年度聲字第832號裁定定應執行有期徒刑15
    年，其不服提起抗告後，經本院以111年度抗字第670號裁定
    撤銷原裁定，改定應執行有期徒刑8年6月確定等情，有上開
    裁定、本院被告前案紀錄表、桃園地檢署檢察官111年執更
    子字第2327號執行指揮書等件在卷可稽（見本院卷第66-69
    、85-101、103頁）。揆諸前揭說明，桃園地檢署檢察官既
    係依據確定判決及定執行刑之確定裁定所定刑度，指揮執行
    受刑人上開刑期，自難認檢察官執行之指揮為違法或其執行
    方法不當。
  ㈡受刑人聲明異議意旨稱上述檢察官執行指揮書只有其所犯之
    罪各罪刑期，未有告知依照111年度抗字第670號裁定定應執
    行有期徒刑8年6月，應有違反比例原則，執行不當之虞云云
    ，無非係質疑上開各確定判決及裁定有關累犯加重其刑之認
    定有誤，導致量刑過重而違反比例原則，或誤認檢察官非予
    以執行8年6月等情，與刑之執行或執行方法有指揮違法或不
    當情形迥異，要非本件聲明異議程序所得審究。且前述關於
    定應執行刑案件業已確定，具實質之確定力，非經非常上訴
    或其他適法程序予以撤銷或變更，不得再行爭執，則檢察官
    據以指揮受刑人所應執行之有期徒刑，自無違誤。從而，檢
    察官依其確定判決及裁定之內容為指揮執行，經核並無任何
    違法或執行方法不當之處。本件聲明異議顯與刑事訴訟法第
    484條之要件不符，應予駁回。
四、據上論斷，應依刑事訴訟法第486條，裁定如主文。
中　　華　　民　　國　　111 　年　　9 　　月　　14　　日
                  刑事第二十三庭審判長法　官  許永煌
                                      法　官  雷淑雯
                                      法　官  吳定亞
以上正本證明與原本無異。
不得抗告。
                                      書記官  郭侑靜
中　　華　　民　　國　　111 　年　　9 　　月　　14　　日